# **ERICK MIGUEL GONZÁLEZ RIVERA**

DESARROLLADOR FULL STACK



+527203966119



erickm.gonzalez.rivera@gmail.com



<u>Portafolio</u>



<u>Linkedin</u>

## **ACERCA DE MÍ**

Soy ingeniero en tecnologías de la información con 2 años de experiencia en desarrollo de bases de datos, frontend y backend. Me especializo en la implementación de soluciones con buenas prácticas de clean code y he trabajado en equipos utilizando metodologías ágiles como Scrum y familiaridad con prácticas DevOps para gestionar el ciclo de vida de software. También cuento con experiencia en tecnologías de análisis de datos y marcos de pruebas. Me considero una persona autodidacta, siempre en busca de nuevos conocimientos y desafíos para mejorar mis habilidades en desarrollo web o de software. Mi interés por la tecnología y la programación me impulsa a aprender y superar mis propios límites constantemente.

#### **HABILIDADES**

- Frontend: HTML5, CSS3, JavaScript, TypeScript, React, Astro.
- Tools UI: Bootstrap, Material UI, DaisyUI, Tailwind, Styled-components.
- Backend: Node.js, Express, MySQL, SQLServer, Swagger Documentation.
- Package manager: npm, yarn, pnpm, bun.
- Version control: Git , Github.
- Cloud: AWS, Firebase, Netlify, Vercel.
- Other skills: Zustand, Tanstack-query, Chart.js, Leaftlet, Photoshop, Argon2, Swiper, Framer-motion, Material-react-table, Jest, Testing Library.

# **IDIOMAS**

- Español Nativo
- Ingles Nivel B1

# **EXPERIENCIA PROFESIONAL**

## Sleeplesscofi Organizacion de Github

Desarrollador Full Stack | Autónomo (Proyectos Colaborativos y Personales)

Julio 2024 - Actualmente

- Implementación de un sistema CRM a medida para la gestión integral de un jardín de niños. Funcionalidades clave: administración de perfiles de usuario (alumnos, tutores, personal), filtrado y búsqueda de datos, generación automatizada de reportes académicos y de progreso, y sistema de registro de evaluaciones. Logro: mejora significativa de la eficiencia operativa.
- Desarrollo del backend para sistema CRM utilizando Node.js y Express. Se implementó una arquitectura monolítica modular, permitiendo la separación lógica de funcionalidades. Creación de una API RESTful para exponer los endpoints necesarios para el consumo por parte del frontend del CRM.
- Desarrollo de una Single Page Application (SPA) utilizando Astro para una institución bancaria, destinada a la presentación corporativa y de servicios.
- Desarrollo de portafolio web personal implementando la arquitectura de islas con React. El sitio presenta proyectos realizados, detalla habilidades técnicas e incluye una funcionalidad de contacto directo mediante la integración de la API de Telegram a través de un chatbot.

#### RIMAC (Risk Management) ICBA México

Desarrollador de Aplicaciones Web - Desarrollador de Bases de Datos

Noviembre 2023 - Julio 2024

- Re estructuración de la base de datos, para poder llevar un mejor control de las tablas, mejorando un rendimiento en las consultas de 30%
- Administración de RDS para la base de datos en Aurora MySQL.
- Amplify como contenedor del front-end de la aplicación.
- Lightsail como contenedor de back-end del servidor, así como subir cambios desde SSH.
- Programación en lenguaje de JavaScript y utilización de JavaScript y TypeScript.
- Carga de datos a MySQL utilizando Python (Jupyter Notebooks, Conda)
- Creación de módulos con React ocupando Material UI como framework de diseño.

Desarrollador de Aplicaciones Web

- Migración de base de datos con base de datos relacional
- Realización de respaldos (dumps) y creación de bases de datos espejo (pruebas/producción) en SQL Server.
- Consultas a un nivel complejo trayendo particiones de datos, acumulados por día, cálculos incluidos dentro de las consultas, agrupaciones, ordenamiento de datos, creación de vistas, de store procedures y triggers.
- Creación de reportes en Power BI con SQL Server, reportes complejos de gráficos como curva S, tablas de información y consumo de algunas funciones en DAX logrando mejorar la interfaz en un 60%
- Inserción de registros (CRUD) en php y enrutamiento
- Implementación de Modelo, Vista, Controlador (MVC) mejorando un 70% la rapidez de la aplicación
- Mapa interactivo con Leaftlet en JavaScript con datos desde SQL Server
- Mejorando el SEO en un 50% en la aplicación para los dispositivos móviles y de escritorio
- Generación de estilos en CSS y SCSS con estilos para dark mode y lightmode
- Innovación de logotipos y iconos en la aplicación con un aumento del 20% en la visibilidad y accesibilidad del usuario
- Utilización de AWS para guardar información como imágenes, espejos de la base de datos
- Mantenimiento a páginas de WordPress utilizando plugins y creación de respaldos.

## Rutopía Turismo Biocultural Sapi de CV

Octubre 2021 - Octubre 2022

Desarrollador trainee

- Creación de reportes en la plataforma Tourplan.
- · Control de actividades en Monday.
- Desarrollo de reportes dinámicos.
- Uso básico de GraphQL para compilar información y consumir API.

#### **Proyecto Memoramex**

 Proyecto de estancias de un memorama ambientado al tema de la cultura prehispánica azteca y mexica(Diseño y Desarrollo de Videojuego sobre Deidades Prehispánicas.), usando el desarrollo en lenguaje Java para su construcción.

# **EDUCACIÓN**

### Universidad Politécnica del Valle de México (UPVM)

Ingeniería en Tecnologías de la Información 2019 - 2022